---
title: "Há concordância na avaliação da insatisfação?"
output:
  html_document:
    df_print: paged
---

```{r warning=FALSE,message=FALSE}
library(tidyverse)
library(here)
```

Para esse experimento:

1. 40 alunos leram juntos um conjunto um conjunto de 5 reclamações e produziram juntos uma estimativa de insatisfaçõa de 1 a 5, salva em `avaliacoes-de-referencia.csv` (e colocadas [nesse link para facilitar a leitura](https://docs.google.com/spreadsheets/d/1wxowXj1g2QIZZynPHr-dY4zU92Tm4Ca9Y0WIYKDtpoQ/edit?usp=sharing))
2. Os mesmos alunos foram convidados a avaliar as reclamações em `amostra-10-de-reclamacoes.csv`. `experimento-de-avaliacao.csv` contém o resultado das avaliações dos participantes. 

Abaixo avaliamos se eles concordaram na estimativa que deram da insatisfação.

## Os dados

Dados coletados na sala. 

```{r}
avaliacoes_raw = read_csv(here("data/2-avaliacao-humana-preliminar/experimento-de-avaliacao.csv"), 
                          col_types = "ccd")

avaliacoes = avaliacoes_raw %>% 
    select(avaliador = `Sua matrícula`, 
           id_reclamacao = `Id da reclamação`, 
           insatisfacao = `Insatisfação`)

glimpse(avaliacoes)
```

## Limpeza

Ignoramos avaliações das 5 reclamações usadas para calibrar as estimativas.

```{r}
avaliacoes = avaliacoes %>% 
    filter(!(id_reclamacao %in% 1:5 ))
```


## Quantos avaliadores há por reclamação?

```{r}
avaliacoes %>% 
    group_by(id_reclamacao) %>% 
    count() %>% 
    ggplot(aes("Reclamações", n)) + 
    geom_jitter(width = .05, alpha = .7) + 
    labs(x = "", 
         y = "Número de avaliadores")
```

```{r}
avaliacoes %>% 
    group_by(id_reclamacao) %>% 
    count() %>%
    ungroup() %>% 
    summarise(media_avaliadores = mean(n), 
              mediana_avaliadores = median(n))
```

## Que avaliação eles dão?

```{r}
avaliacoes %>%
    ggplot(aes(x = reorder(id_reclamacao, insatisfacao, fun = median),
               y = insatisfacao)) +
    geom_boxplot(outlier.colour = NA) + 
    geom_jitter(width = .2, alpha = .5, height = 0.05, color = "salmon") + 
    labs(x = "Id da reclamação")
    
```


```{r}
avaliacoes %>% 
    group_by(id_reclamacao) %>% 
    ggplot(aes(reorder(id_reclamacao, insatisfacao,FUN = median), insatisfacao)) + 
    geom_count() + 
    labs(x = "Id da reclamação")
```

